【裁判字號】    91,訴,525
【裁判日期】    920314
【裁判案由】    偽造文書等
【裁判全文】
臺灣士林地方法院刑事判決                          九十一年度訴字第五二五號
    公  訴  人  臺灣士林地方法院檢察署檢察官
    被      告  甲○○
右列被告因偽造文書等案件，經檢察官提起公訴（九十年度偵字第八六七九號），本
院判決如左：
    主  文
甲○○逾越安全設備、於夜間侵入住宅竊盜，累犯，處有期徒刑捌月；又行使偽造私
文書，足以生損害於公眾及他人，累犯，處有期徒刑參月，臺灣士林地方法院檢察署
九十年度偵字第三三○五號偵查卷第四頁、第十四頁所示「乙○○」之署押（含簽名
及指印各貳枚）貳枚均沒收。應執行有期徒刑壹拾月，臺灣士林地方法院檢察署九十
年度偵字第三三０五號偵查卷第四頁、第十四頁所示「乙○○」之署押（含簽名及指
印各貳枚）貳枚均沒收。
    事  實
一、甲○○前於民國八十四年間因違反懲治盜匪條例等案件，經臺灣臺南地方法院以
    八十四年訴字第一四０三號判決處有期徒刑三年八月確定，又因違反麻醉藥品管
    理條例案件，經臺灣板橋地方法院判處有期徒刑五月確定，二案件經裁定應執行
    有期徒刑三月年十月，於八十八年五月三十一日執行完畢。詎仍不知悔改，竟於
    八十九年十一月十八日夜間八時許（起訴書記載有誤），意圖為自己不法所有，
    徒手掀開當時居住之臺北縣淡水鎮○○街五巷十四號三樓三○二室租屋處上方天
    花板爬上屋頂，由該處逾越與隔鄰三○一室共用之隔間牆安全設備，爬入三○一
    室天花板上方夾層，逾越丙○○租用同樓層三○一室住宅上方天花板安全設備，
    侵入該三○一室住宅，竊取丙○○所有手錶一支（起訴書誤寫為二支）、金項鍊
    二條、金戒指三個、玉佩四個、玉環二個、酒二瓶、外幣等物，得手後，為警於
    當日循線查獲。詎甲○○為逃避刑責，竟於當日晚上十一時十分許，基於接續偽
    造署押之犯意，先冒用其叔叔乙○○之名，於臺北縣政府警察局淡水分局水碓派
    出所內，偽造乙○○名義出具之夜間訊問同意書之私文書並偽造「乙○○」署押
    壹枚（含署名及指印各一枚）於該文書上；次於臺北縣政府警察局淡水分局警員
    製作警訊筆錄前，於偵訊權利告知書上偽造「乙○○」之署押一枚（含簽名及指
    印各一枚），表示其本人已受警方告知可以行使緘默、選任辯護人、請求調查有
    利證據等權利，嗣甲○○將前開夜間訊問同意書之私文書持以行使予警方，足以
    生損害於警察機關對於犯罪偵查之正確性及乙○○。
二、竊盜部分案經告訴人丙○○訴由臺北縣政府警察局淡水分局報告臺灣士林地方法
    院檢察署檢察官偵查起訴，偽造文書部分則經該署檢察官自動檢舉偵查起訴。
    理  由
一、右揭時、地被告竊取告訴人丙○○所有上開財物，並於警方訊問之際，偽以乙○○之名義應訊，且偽造乙○○署押之事實，業為被告迭於偵查、本審理中供承不
    諱（參見九十年度偵字第八六七九號偵查卷第三三至三四頁、本院卷五五、五六
    頁），核與告訴人丙○○迭於警訊、偵查指訴失竊之情節大致相符（參見九十年
    度偵字第三三○五號偵查卷第七至十頁、二四至二五頁、同上第八六七九號偵查
    卷第四五頁），並經證人即被告之女友蔡雲絨於警訊中證稱：伊有將被告交予伊
    之女用手錶，及屋內找到之玉環一對、玉二至三塊、美金一疊交還丙○○等語（
    參見同上第三三○五號偵查卷第六頁），及證人即被告之叔叔乙○○於偵查中證
    述被告為伊姪子，其本人並未行竊等語（參見同上卷第三一頁）明確，復有失竊
    現場及贓物照片七幀附卷（參見同上偵查卷第十一至十二頁）可參，另有台灣士
    林地方法院檢察署九十年度偵字第三三○五號偵查卷第四頁所示之警訊筆錄及第
    十四頁所示之同意書，與內政部警政署刑事警察局九十年十月二十五日（九十）
    刑紋字第二○五九六六號函及指紋卡一份附卷（參見同上第八六七九號偵查卷第
    十一至十三頁）可憑，是被告之犯行洵堪認定。至被告於本院審理中又改稱只偷
    取蔡雲絨返還之財物云云，核與事實不符，尚難採信。
二、按上開三○一室與三○二室間係以牆隔間，為防盜之安全設備，而二室屋頂上方
    之天花板為阻絕屋頂相通之其他房間之使用人進入之安全設備（最高法院七十年
    度台上字第二五六四號判決、七十八年度台上字第四四一八號判決可資參照）。
    核被告甲○○逾越安全設備、於夜間侵入住宅行竊之行為，係犯刑法第三百二十
    一條第一項第一、二款之加重竊盜罪，蒞庭之公訴檢察官亦已依上述變更起訴法
    條；又被告於夜間訊問之同意書上偽造「乙○○」之署押，表示願意接受夜間訊
    問，並持以行使交付司法警察之行為，係犯刑法第二百十六條、第二百十條之行
    使偽造私文書罪；再被告於臺北縣政府警察局淡水分局警員製作警訊筆錄前，於
    偵訊權利告知書上偽造「乙○○」之署押，表示其本人已受警方告知可以行使緘
    默、選任辯護人、請求調查有利證據等權利，該偽造之署押僅有證明其本人同一
    性之意，應認僅有偽造署押之行為，而此部分偽造署押之行為與前開於同意書上
    偽造署押之行為，既係對於同一法益於緊接之時間內加以侵害，應認係接續之一
    行為，而僅論以一偽署押之行為，則被告偽造署押之行為，為偽造私文書之部分
    行為，且為後者所吸收，又偽造私文書之低度行為，復為行使之高度行為所吸收
    ，均不另論罪。被告所犯上開加重竊盜罪及行使偽造私文書罪間，犯意個別，應
    分論併罰。又被告有如事實欄所載前科執行情形，此有臺灣士林地方法院檢察署
    刑案資料查註紀錄表及臺灣高等法院被告全國前案紀錄表存卷可參，被告於前案
    有期徒刑執行完畢後，五年內再犯有期徒刑以上之本罪，為累犯，應依法加重其
    刑。爰審酌被告以地利之便行竊之犯罪動機、以逾越牆垣及安全設備行竊之手段
    ，其智識程度、犯罪所生之損害，及犯罪後曾逃亡，逮捕後態度尚稱良好等一切
    情狀，分別量處如主文所示之刑，並定其應執行之刑。另被告於臺灣士林地方法
    院檢察署九十年度偵字第三三○五號偵查卷第四頁、第十四頁所示上開筆錄及收
    據私文書上偽造之「乙○○」之署押二枚（含簽名及指印各二枚），應依法宣告
    沒收。
據上論斷，應依刑事訴訟法第二百九十九條第一項前段，刑法第三百二十一條第一項
第一、二款、第二百十六條、第二百十條、第四十七條、第五十一條第五款、第二百
十九條，判決如主文。
本案經檢察官劉異海到庭執行職務。
中      華      民      國    九十二    年      三      月    十四    日
                                臺灣士林地方法院刑事第三庭
                                    法  官  雷雯華
右正本證明與原本無異。
如不服本判決，應於判決送達後十日內，向本院提出上訴狀。
                                    書記官  楊樠株
中      華      民      國    九十二    年      三      月    十四    日
附錄本案論罪科刑法條全文
刑法第三百二十一條
犯竊盜罪而有左列情形之一者，處六月以上、五年以下有期徒刑：
一  於夜間侵入住宅或有人居住之建築物、船艦或隱匿其內而犯之者。
二  毀越門扇、牆垣或其他安全設備而犯之者。
三  攜帶兇器而犯之者。
四  結夥三人以上而犯之者。
五  乘火災、水災或其他災害之際而犯之者。
六  在車站或埠頭而犯之者。
前項之未遂犯罰之。
刑法第二百十六條
行使第二百十條至第二百十五條之文書者，依偽造、變造文書或登載不實
事項或使登載不實事項之規定處斷。
刑法第二百十條
偽造、變造私文書，足以生損害於公眾或他人者，處五年以下有期徒刑。


司法院資訊處製作；財團法人民間司法改革基金會備份。
